臺灣高等法院臺中分院刑事判決
111年度上易字第102號
上  訴  人  
即  被  告  洪福銘



上列上訴人即被告因加重竊盜案件，不服臺灣苗栗地方法院109
年度易字第796號中華民國110年12月23日第一審判決(起訴案號
：臺灣苗栗地方檢察署109年度偵字第2648號)，提起上訴，本院
判決如下：
    主  文
上訴駁回。
    事實及理由
一、本案經本院審理結果，認為第一審判決之認事用法及量刑均
    無不當，應予維持，並引用第一審判決書記載之事實、證據
    及理由(如附件)。
二、被告洪福銘上訴意旨略以：本案於檢察官偵查及刑事庭審理
    時，被告均表示非被告所為，一審並未詳細審酌證人曹○○之
    證述及自白書而判決被告有罪，且所量刑度過重，為此提起
    上訴，請求撤銷原判決，改判被告無罪等語。
三、本院查：
  ㈠被告確有實施原判決犯罪事實欄所示2次攜帶兇器竊盜犯行，
    業據原判決於理由欄二詳細敘明認定該2次犯罪事實所憑之
    證據及理由，並就證人曹○○於警詢、偵訊及原審審理時之證
    述及被告請曹○○撰寫之自白書，何以與監視器錄影畫面不符
    且不合常理而無法作為有利於被告之證據，亦已論述甚詳，
    經核無違於證據法則，被告2次攜帶兇器竊盜犯行自堪認定
    。被告在本院未提出其他有利之證據及辯解，對原判決已明
    白論斷之事項，仍執陳詞任意指摘，所辯顯無理由。
  ㈡原審科刑理由係以被告於前案徒刑執行完畢後，5年內故意再
    犯本案有期徒刑以上之罪，應論以累犯，經裁量被告前科情
    形後，認其有特別惡性且對刑罰反應力薄弱，應依刑法第47
    條第1項規定加重其刑，復審酌被告有多次竊盜之前科紀錄(
    累犯部分不重複評價)，足見素行不佳，以其具有工作能力
    ，不思以正當途徑獲取財物，竟因缺錢花用，一再竊取台電
    公司之電纜線，不僅造成當地居民斷電後生活不便，且使台
    電公司損失不小，危害社會治安，迄今尚未與台電公司成立
    民事和解，亦未賠償台電公司損失，犯後未能坦承犯行，猶
    飾詞狡辯，毫無悔意，及據其自陳教育程度為高職畢業，曾
    經營養雞場，與前妻生有2女等一切情狀，就所犯2次攜帶兇
    器竊盜罪分別量處有期徒刑10月、10月，並定其應執行有期
    徒刑1年6月。經核原審科刑時審酌之上開情狀，業已考量刑
    法第57條所列各款事項，所處各罪刑度符合公平正義及比例
    原則，並無輕重失衡之情形；所定應執行刑未逾越刑法第51
    條第5款規定之外部性界限，亦無明顯違背公平、比例原則
    或整體法律秩序之理念，且符合定應執行刑之恤刑目的，無
    違裁量權之內部性界限。被告上訴意旨指摘原審量處過重，
    亦無理由。
四、綜上，本件上訴為無理由，應予駁回，依刑事訴訟法第368
    條、第373條，判決如主文。
本案經檢察官廖倪凰提起公訴，檢察官謝耀德到庭執行職務。
中　　華　　民　　國　　111 　年　　3 　　月　　23　　日
                  刑事第八庭  審判長法  官  林清鈞
                                    法  官  簡婉倫
                                    法  官  黃小琴
以上正本證明與原本無異。
不得上訴。
                                    書記官  李宜珊
　　　　　　　　　　　　　　　　　　
中　　華　　民　　國　　111 　年　　3 　　月　　23　　日